【裁判字號】    95,抗,12
【裁判日期】    950331
【裁判案由】    本票裁定
【裁判全文】
臺灣士林地方法院民事裁定                95年度抗字第12號
抗  告  人  名媛時尚股份有限公司
                        樓
抗  告  人  風華國際股份有限公司
兼前列2 人  乙○○
共同法定代
理人
抗  告  人  甲○○
上列抗告人因與相對人中租迪和股份有限公司間等本票裁定事件
，對於中華民國94年7 月29日本院94年度票字第5043號裁定提起
抗告，本院裁定如下：
    主  文
抗告駁回。
抗告程序費用由抗告人連帶負擔。
    理  由
一、按執票人向本票發票人行使追索權時，得聲請法院裁定後強
    制執行；二人以上在票據上共同簽名時，應連帶負責，票據
    法第123 條、第5 條第2 項分別定有明文。又本票執票人依
    上開法條之規定，聲請法院裁定許可對發票人強制執行，係
    屬非訟事件程序，法院僅就形式上審查得否准許強制執行，
    此項裁定並無確定實體上法律關係存否之效力，如發票人就
    票據債務之存否有爭執時，應由發票人提起確認之訴，以資
    解決（最高法院56年台抗字第714 號、57年台抗字第76號判
    例意旨參照）。又免除作成拒絕證書之本票，執票人聲請裁
    定准予強制執行時，毋庸提出已為付款提示之證據。票據債
    務人如主張系爭本票未經執票人提示，亦屬執票人得否行使
    追索權之實體問題，仍應由票據債務人另訴解決（最高法院
    84年度台抗字第22號、93年度台抗字第83號裁定意旨參照）
    。
二、本件相對人主張：相對人執有抗告人為發票人，如原裁定所
    示之本票一紙，並免除作成拒絕證書，詎屆期提示未獲付款
    ，依票據法第123 條之規定聲請裁定許可強制執行等情，已
    據提出本票一紙為證，原裁定予以准許，即無不合。抗告意
    旨略以：相對人負責人丙○○及經辦人李明賢故意違反與抗
    告人間延長租賃期限協議，且系爭本票上發票日、到期日等
    均非抗告人所填載，相對人因明知本票不實而從未向抗告人
    提示請求付款，自不得行使追索權，其聲請本票裁定，於法
    自屬不合等語，所述關於系爭本票債務有無延期清償乙節，
    係屬實體爭執；其另稱發票日、到期日均非抗告人所填寫，
    相對人亦未提示票據等情，與相對人聲請狀所載內容相悖，
    依首揭說明，其爭執亦應由抗告人另行提起實體訴訟以資解
    決，非本件非訟程序所得加以審究，仍應為許可強制執行之
    裁定。
三、據上論結，本件抗告為無理由，依非訟事件法第46條、第21
    條第2項、第23條，民事訴訟法第495條之1第1項、第449條
    第1項、第85條第2項，裁定如主文。
中    華    民    國    95    年    3     月    31    日
                  民事第二庭  審判長法  官  陳介源
                                    法  官  施月燿
                                    法  官  王本源
以上正本證明與原本無異。
如不服本裁定，僅得於收受本裁定正本送達後10日內，以適用法
規顯有錯誤為理由，向本院提出再抗告狀，（須附繕本一份及
繳納再抗告裁判費新台幣1,000 元），經本院許可後始可再抗告
。
中    華    民    國    95    年    4     月    6     日
                                    書記官  戴顯澄


司法院資訊處製作；財團法人民間司法改革基金會備份。
